# 请教陈老师，关于重要性水平的问题

提问人：dfhcpa 时间：2017-09-18 01:05:38
陈老师，您好 最近比较空，所以学习了一下审计的理论性知识； 不怕您笑话，实务中我都不是很在乎这个重要性水平的问题，这一块底稿也都是瞎弄的，见笑了。最近学习重要性水平方面的问题。首先在制定总体审计策略的时候确定财务报表整体重要性水平，然后确定实际执行的重要性水平以及明显微小错报等；这里我一直想不明白一个问题：假如按照税前经营利润确定了财务报表整体重要性为 100 万，相应的实际执行的重要性是100*50%=50万；这个实际执行的重要性水平到底是啥意思？ 是不是可以理解为报表中各个科目执行的重要性水平都是 50 万？如果是的话，难不成货币资金科目错报只要不超过 50 万就可以接受或者其他具体科目错报不超过 50 万也可以接受？这个明显不对； 要么就是理解为货币资金科目、应收账款科目等具体科目所有错报的汇总数不超过 50万？？如果这样的话，貌似也不对，比如应收账款高估 100 万，其他应收款低估 100 万，最后错报汇总是 0 ，这种情况肯定要调整啊。
实在不太明白这个财务报表整体的重要性水平与实际执行的重要性水平在整个审计过程中的逻辑作用？ 很惭愧，见笑了谢谢您

回答人：chenyiwei
“实际执行的重要性水平”的作用更多地是在审计程序的范围确定方面，例如作为抽样审计中关键项目金额的认定标准的计算依据（如单个项目金额超出实际执行的重要性水平的 50 ％即作为关键项目，要求 100 ％全部检查，低于该金额的纳入代表性样本抽查）。 在审计结束阶段评价错报影响时，不能只考虑实际执行的重要性水平，尤其是不依据税前利润确定的重要性水平。判断错报的重大性需要考虑的因素更多，是定性和定量因素的综合考量。例如对于勉强盈亏平衡（微盈）的上市公司，因为其盈亏的性质改变对其影响极其重大，所以对某些金额很小但影响损益的错报也应当要求调整。

提问人：dfhcpa 时间：2017-09-18 17:19:43
您说“抽样审计中关键项目金额的认定标准的计算依据”中的“关键项目金额”是不是指各科目的明细金额？比如应收帐款科目的客户明细金额；

回答人：chenyiwei
根据抽样的基本单元来确定。例如应收账款函证程序中为特定客户的欠款余额，以单个客户为单位。

提问人：zengfengxia 时间：2017-09-19 10:37:27
"在审计结束阶段评价错报影响时，不能只考虑实际执行的重要性水平，尤其是不依据税前利润确定的重要性水平。判断错报的重大性需要考虑的因素更多，是定性和定量因素的综合考量。例如对于勉强盈亏平衡（微盈）的上市公司，因为其盈亏的性质改变对其影响极其重大，所以对某些金额很小但影响损益的错报也应当要求调整。" 请教陈版，“尤其是不几句税前利润确定的重要性水平”应如何理解？“1251准则指南第 13 段“注册会计师需要考虑每一单项错报，以评价其对相关类别的交易、账户余额或披露的影响，包括评价该项错报是否超过特定类别的交易、账户余额或披露的重要性水平（如适用）”是不是表明，重要性是定量评价的一个重要指标？
对微利企业，基于审计成本的考虑，实务中应该很少有项目组会以利润为基数确定重要性水平，但以其他基准确定的较高的重要性水平，可能存在样本量不足的质疑，会计师能以所有已发现的错报均已提请被审计单位调整解释吗？

回答人：chenyiwei
重要性是定量评价的一项重要指标。但是，在某些情况下，例如微利企业按照营业收入或者毛利的一定比例确定的重要性水平，在综合考虑整体风险水平和成本的基础上，用来确定审计程序的性质和范围是恰当的（例如依据实际执行的重要性水平的一定比例确定关键项目的金额下限，超出的项目 100 ％检查，低于的项目按代表性抽样检查），但如果用这样的重要性标准（有可能超出报表中的净利润金额）作为衡量错报重大性的标准就显著不合适。这种情况下就要在评价错报时评价其定性影响，例如如果不更正，是否可能导致报表的盈亏性质发生逆转。这种情况下对所发现的错报应尽可能建议被审计单位全部调整。

提问人：zengfengxia 时间：2017-09-20 09:25:50
谢谢陈版回复！ “在某些情况下，例如微利企业按照营业收入或者毛利的一定比例确定的重要性水平，在综合考虑整体风险水平和成本的基础上，用来确定审计程序的性质和范围是恰当的（例如依据实际执行的重要性水平的一定比例确定关键项目的金额下限，超出的项目 100 ％检查，低于的项目按代表性抽样检查）” 一直有一个疑问，微利企业，会计师以收入或者毛利为基准确定的重要性水平以及根据检查风险确定的实际执行的重要性水平很可能仍低于净利润金额，这表明对报表盈亏有重大影响的样本很可能没有得到测试，这个质疑应该怎么解释？（尤其是面对检查时，当然会计师可能不会为难会计师）

回答人：chenyiwei
这种情况只能依赖审计师对执业风险的定性判断，对金额较小但错报风险较高的项目，即使低于重要性水平，也应当追加测试程序。